ܙܕܩ,,pʿal,ethpʿel,paʿʿel,ethpaʿʿal,aphʿel,ettaphʿal
perfect,3MS,ܙܕܰܩ,´ܶܙܕܕܶܩ,ܙܰܕܶܩ,ܐܶܙܕܰܕܰܩ,ܐܰܙܕܶܩ,ܐܶܬܙܰܕܕܰܩ
perfect,3FS,ܙܶܕܩܰܬ,ܐܶܙܕܰܕܩܰܬ,ܙܰܕܩܰܬ,ܐܶܙܕܰܕܩܰܬ,ܐܰܙܕܩܰܬ,ܐܶܬܙܰܕܕܩܰܬ
perfect,2MS,ܙܕܰܩܬ,ܐܶܙܕܕܶܩܬ,ܙܰܕܶܩܬ,ܐܶܙܕܰܕܰܩܬ,ܐܰܙܕܶܩܬ,ܐܶܬܙܰܕܕܰܩܬ
perfect,2FS,ܙܕܰܩܬܝ,ܐܶܙܕܕܶܩܬܝ,ܙܰܕܶܩܬܝ,ܐܶܙܕܰܕܰܩܬܝ,ܐܰܙܕܶܩܬܝ,ܐܶܬܕܙܕܰܩܬܝ
perfect,1CS,ܙܶܕܩܶܬ,ܐܶܙܕܰܕܩܶܬ,ܙܰܕܩܶܬ,ܐܶܙܕܰܕܩܶܬ,ܐܰܙܕܩܶܬ,ܐܶܬܕܙܕܩܶܬ
perfect,3MP,ܙܕܰܩܘ,ܐܶܙܕܕܶܩܘ,ܙܰܕܶܩܘ,ܐܶܙܕܰܕܰܩܘ,ܐܰܙܕܶܩܘ,ܐܶܬܙܰܕܕܰܩܘ
perfect,3FP,ܙܕܰܩ̈ܝ,ܐܶܙܕܕܶܩ̈ܝ,ܙܰܕܶܩ̈ܝ,ܐܶܙܕܰܕܰܩ̈ܝ,ܐܰܙܕܶܩ̈ܝ,ܐܶܬܙܰܕܕܰܩ̈ܝ
perfect,2MP,ܙܕܰܩܬܽܘܢ,ܐܶܙܕܕܶܩܬܽܘܢ,ܙܰܕܶܩܬܽܘܢ,ܐܶܙܕܰܕܰܩܬܽܘܢ,ܐܰܙܕܶܩܬܽܘܢ,ܐܶܬܙܰܕܕܰܩܬܽܘܢ
perfect,2FP,ܙܕܰܩܬ̈ܶܝܢ,ܐܶܙܕܕܶܩ̈ܬܶܝܢ,ܙܰܕܶܩܬ̈ܶܝܢ,ܐܶܙܕܰܕܰܩ̈ܬܶܝܢ,ܐܰܙܕܶܩܬ̈ܶܝܢ,ܐܶܬܙܰܕܕܰܩ̈ܬܶܝܢ
perfect,1CP,ܙܕܰܩܢ,ܐܶܙܕܕܶܩܢ,ܙܰܕܶܩܢ,ܐܶܙܕܰܕܰܩܢ,ܐܰܙܕܶܩܢ,ܐܶܬܙܰܕܕܰܩܢ
imperfect,3MS,ܢܶܙܕܽܘܩ,ܢܶܙܕܕܶܩ,ܢܙܰܕܶܩ,ܢܶܙܕܰܕܰܩ,ܢܰܙܕܶܩ,ܢܶܬܙܰܕܕܰܩ
imperfect,3FS,ܬܶܙܕܽܘܩ,ܬܶܙܕܕܶܩ,ܬܙܰܕܶܩ,ܬܶܙܕܰܕܰܩ,ܬܰܙܕܶܩ,ܬܶܬܕܙܕܰܩܝ
imperfect,2MS,ܬܶܙܕܽܘܩ,ܬܶܙܕܕܶܩ,ܬܙܰܕܶܩ,ܬܶܙܕܰܕܰܩ,ܬܰܙܕܶܩ,ܬܶܬܕܙܕܰܩ
imperfect,2FS,ܬܶܙܕܩܺܝܢ,ܬܶܙܕܰܕܩܺܝܢ,ܬܙܰܕܩܺܝܢ,ܬܶܙܕܰܕܩܺܝܢ,ܬܰܙܕܩܺܝܢ,ܬܶܬܕܙܕܩܺܝܢ
imperfect,1CS,ܐܶܙܕܽܘܩ,ܐܶܙܕܕܶܩ,ܐܶܙܰܕܶܩ,ܐܶܙܕܰܕܰܩ,ܐܰܙܕܶܩ,ܐܶܬܙܰܕܕܰܩ
imperfect,3MP,ܢܶܙܕܩܽܘܢ,ܢܶܙܕܰܕܩܽܘܢ,ܢܙܰܕܩܽܘܢ,ܢܶܙܕܰܕܩܽܘܢ,ܢܰܙܕܩܽܘܢ,ܢܶܬܙܰܕܕܩܽܘܢ
imperfect,3FP,ܢܶܙ̈ܕܩܳܢ,ܢܶܙܕܰܕܩ̈ܳܢ,ܢܙܰܕܩ̈ܳܢ,ܢܶܙܕܰܕܩ̈ܳܢ,ܢܰܙܕܩ̈ܳܢ,ܢܶܬܙܰܕܕܩ̈ܳܢ
imperfect,2MP,ܬܶܙܕܩܽܘܢ,ܬܶܙܕܰܕܩܽܘܢ,ܬܙܰܕܩܽܘܢ,ܬܶܙܕܰܕܩܽܘܢ,ܬܰܙܕܩܽܘܢ,ܬܶܬܕܙܕܩܽܘܢ
imperfect,2FP,ܬܶܙ̈ܕܩܳܢ,ܬܶܙܕܰܕܩ̈ܳܢ,ܬܙܰܕܩ̈ܳܢ,ܬܶܙܕܰܕܩ̈ܳܢ,ܬܰܙܕܩ̈ܳܢ,ܬܶܬܕܙܕܩ̈ܳܢ
imperfect,1CP,ܢܶܙܕܽܘܩ,ܢܶܙܕܕܶܩ,ܢܙܰܕܶܩ,ܢܶܙܕܰܕܰܩ,ܢܰܙܕܶܩ,ܢܶܬܙܰܕܕܰܩ
imperative,MS,ܙܕܽܘܩ,ܐܶܙܕܰܕܩ,ܙܰܕܶܩ,ܐܶܙܕܰܕܰܩ,ܐܰܙܕܶܩ,ܐܶܬܙܰܕܕܰܩ
imperative,FS,ܙܕܽܘܩܝ,ܐܶܙܕܰܕܩܝ,ܙܰܕܶܩܝ,ܐܶܙܕܰܕܰܩܝ,ܐܰܙܕܶܩܝ,ܐܶܬܙܰܕܕܰܩܝ
imperative,MP,ܙܕܽܘܩܘ,ܐܶܙܕܰܕܩܘ,ܙܰܕܶܩܘ,ܐܶܙܕܰܕܰܩܘ,ܐܰܙܕܶܩܘ,ܐܶܬܙܰܕܕܰܩܘ
imperative,FP,ܙܕܽܘܩ̈ܝ,ܐܶܙܕܰܕܩ̈ܝ,ܙܰܕܶܩ̈ܝ,ܐܶܙܕܰܕܰܩ̈ܝ,ܐܰܙܕܶܩ̈ܝ,ܐܶܬܙܰܕܕܰܩ̈ܝ
active-participle,MS,ܙܳܕܶܩ,ܡܶܙܕܕܶܩ,ܡܙܰܕܶܩ,ܡܶܙܕܰܕܰܩ,ܡܰܙܕܶܩ,ܡܶܬܙܰܕܕܰܩ
active-participle,FS,ܙܳܕܩܳܐ,ܡܶܙܕܰܕܩܳܐ,ܡܙܰܕܩܳܐ,ܡܶܙܕܰܕܩܳܐ,ܡܰܙܕܩܳܐ,ܡܶܬܙܰܕܕܩܳܐ
active-participle,MP,ܙܳܕܩܺܝܢ,ܡܶܙܕܰܕܩܺܝܢ,ܡܙܰܕܩܺܝܢ,ܡܶܙܕܰܕܩܺܝܢ,ܡܰܙܕܩܺܝܢ,ܡܶܬܙܰܕܕܩܺܝܢ
active-participle,FP,ܙܳܕ̈ܩܳܢ,ܡܶܙܕܰܕ̈ܩܳܢ,ܡܙܰܕ̈ܩܳܢ,ܡܶܙܕܰܕܩ̈ܳܢ,ܡܰܙܕܩ̈ܳܢ,ܡܶܬܙܰܕܕܩ̈ܳܢ
passive-participle,MS,ܙܕܺܝܩ,,ܡܙܰܕܰܩ,,ܡܰܙܕܰܩ,
passive-participle,FS,ܙܕܺܝܩܳܐ,,ܡܙܰܕܩܳܐ,,ܡܰܙܕܩܳܐ,
passive-participle,MP,ܙܕܺܝܩܺܝܢ,,ܡܙܰܕܩܺܝܢ,,ܡܰܙܕܩܺܝܢ,
passive-participle,FP,ܙܕܺܝ̈ܩܳܢ,,ܡܙܰܕ̈ܩܳܢ,,ܡܰܙܕ̈ܩܳܢ,
infinitive,,ܡܶܙܕܰܩ,ܡܶܙܕܕܳܩܽܘ,ܡܙܰܕܳܩܽܘ,ܡܶܙܕܰܕܳܩܽܘ,ܡܰܙܕܳܩܽܘ,ܡܶܬܙܰܕܕܳܩܽܘ
